---
title: "Lab 02 - Plastic waste"
author: "Charlotte Bouchard"
date: "15-09-2025"
output: github_document
---

## Chargement des packages et des données

```{r load-packages, message=FALSE}
library(tidyverse) 
```

```{r load-data, message=FALSE}
plastic_waste <- read_csv("data/plastic-waste.csv")
```

Commençons par filtrer les données pour retirer le point représenté par Trinité et Tobago (TTO) qui est un outlier.

```{r filter-data, message=FALSE}
plastic_waste <- plastic_waste %>%
  filter(plastic_waste_per_cap < 3.5)
```


## Exercices

### Exercise 1

```{r plastic-waste-continent}
ggplot(plastic_waste, aes(x=plastic_waste_per_cap,)) +
  geom_histogram(binwidth=0.1) +
  facet_wrap(~continent)
```

### Exercise 2

```{r plastic-waste-density}
ggplot(plastic_waste, aes(x = plastic_waste_per_cap, colour=continent, fill = continent)) + 
  geom_density(alpha = 0.3)
```

Le réglage de la couleur est dans « aes » et le réglage de la transparence est dans « geom_density » car le premier est selon chaque variable (le mapping), alors que la transparence fixe la propriété pour tout le graphique (le setting).

### Exercise 3

Boxplot:

```{r plastic-waste-boxplot}
ggplot(plastic_waste, aes(x=continent, y=plastic_waste_per_cap)) + 
  geom_boxplot()
```

Violin plot:

```{r plastic-waste-violin}
ggplot(plastic_waste, aes(x=continent, y=plastic_waste_per_cap)) + 
  geom_violin()
```

Les violin plots permettent de voir plus précisément la distribution des données, alors que les box plots ne font que montrer les tendances.

### Exercise 4


```{r plastic-waste-mismanaged}
ggplot(plastic_waste,aes(x=plastic_waste_per_cap, y=mismanaged_plastic_waste_per_cap, colour = continent)) + 
  geom_point()
```

On remarque que l'Europe gère beaucoup mieux ses déchets que les autres continents. Au contraire, l'Asie et l'Océanie sont généralement les pires.

### Exercise 5


```{r plastic-waste-population-total}
# insert code here
```

```{r plastic-waste-population-coastal}
# insert code here
```

Réponse à la question...

## Conclusion

Recréez la visualisation:

```{r recreate-viz}
# insert code here
```
